【裁判字號】    95,仲執,2
【裁判日期】    950731
【裁判案由】    准予強制執行
【裁判全文】
臺灣臺中地方法院民事裁定  95年度仲執字第2號
聲  請  人  宇祥營造股份有限公司
法定代理人  甲○○
相  對  人  臺中縣私立青年高級中學
法定代理人  乙○○
上當事人間聲請仲裁判斷准予執行事件，本院裁定如左：
    主      文
中華民國仲裁協會於民國九十五年四月二十八日就聲請人與相對
人間因給付工程款事件所作成之九十三年度仲中聲和字第二十號
仲裁判斷書主文第一項所載：相對人應給付聲請人新臺幣壹仟伍
佰肆拾捌萬伍仟伍佰壹拾元，及自該仲裁判斷書正本送達相對人
後第三十一日起至清償日止，按年利率百分之五計算之利息，准
予強制執行。
聲請程序費用由相對人負擔。
    理      由
一、按仲裁人之判斷，於當事人間，與法院之確定判決有同一效
    力；仲裁判斷，須聲請法院為執行裁定後，方得為強制執行
    ，仲裁法第37條第1項及第2項前段分別定有明文。
二、本件聲請意旨略以：聲請人前與相對人間因就關於聲請人所
    承攬之「臺中縣私立青年高級中學行政暨教學大樓新建工程
    」有關保固保證金之退還及逾期罰款等爭議事件，協議依雙
    方所訂工程契約第21條爭議處理第 3項約定，向中華民國仲
    裁協會提付仲裁，並經該仲裁協會於民國95年 4月28日作成
    仲裁判斷，其判斷書主文第 1項載明：「相對人應給付聲請
    人新臺幣壹仟伍佰肆拾捌萬伍仟伍佰壹拾元及自本仲裁判斷
    書正本送達相對人後第三十一日起至清償日止，按年利率百
    分之五計算之利息」，惟相對人迄今仍未給付前揭款項予聲
    請人。為此，爰依仲裁法第37條第 2項前段之規定，聲請法
    院裁定准予強制執行等語，並提出中華民國仲裁協會93年仲
    中聲和字第20號仲裁判斷書正本及工程契約影本各 1件為證
    。
三、經查，本件聲請人向相對人承攬上開工程，雙方並訂立工程
    契約，該契約第21條「爭議處理」規定：聲請人就該合約各
    項條款及其附件中各項規定有疑義時，應在執行前向相對人
    駐地工程人員提請解釋，如聲請人對相對人駐地人員之解釋
    不為認同時，應再以書面述明理由，向相對人提出異議。相
    對人在聲請人提出解釋或異議之請求時，應在接到其申請 7
    日內答覆之，如相對人未在上述期限答覆聲請人，即視同接
    受聲請人之意見。相對人對聲請人答覆異議之內容仍不能同
    意接受時，相對人可在聲請人答覆之日起 5日內申請相對人
    召集協調會解決或送請行政院公共工程委員會公共工程爭議
    調處委員會調處。前項之協調仍無法解決時，得採仲裁方式
    辦理，有該工程合約書存卷可查，足見雙方已約定就該工程
    合約所生之紛爭得以提付仲裁方式處理。而聲請人對於相對
    人未將其繳納之上開工程保固保證金退還，另主張其逾期完
    工應繳納罰款等情，與相對人生有爭議，而提付仲裁，並經
    中華民國仲裁協會於95年 4月28日就該請求仲裁事項作成仲
    裁判斷，其主文第 1項認定：「相對人應給付聲請人新臺幣
    壹仟伍佰肆拾捌萬伍仟伍佰壹拾元及自本仲裁判斷書正本送
    達相對人後第三十一日起至清償日止，按年利率百分之五計
    算之利息」，有中華民國仲裁協會95年度仲中聲和字第20號
    仲裁判斷書正本 1件附卷可參，可見該仲裁判斷與仲裁協議
    標的之爭議有關，足認本件仲裁判斷為合法有效作成，則聲
    請人在相對人於95年 5月29日收受該仲裁判斷書正本（見卷
    附中華民國仲裁協會仲裁文書送達收據影本）逾31日後，聲
    請本院裁定就上開仲裁判斷書主文第 1項所示判斷內容，准
    許強制執行，核與首揭規定並無不合，應予准許。
三、依非訟事件法第21條第 2項，民事訴訟法第78條，裁定如主
    文。
中    華    民    國    95    年     7    月    31    日
                  民事第一庭    法  官  鍾啟煒
上為正本係照原本作成。
如對本裁定抗告須於裁定送達後10日內向本院提出抗告狀。
中    華    民    國    95    年     7    月    31    日
                                書記官  張美鶯


司法院資訊處製作；財團法人民間司法改革基金會備份。
